【裁判字號】    89,易,2707
【裁判日期】    891204
【裁判案由】    竊盜
【裁判全文】
臺灣桃園地方法院刑事判決                        八十九年度易字第二七七號
    公  訴  人  臺灣桃園地方法院檢察署檢察官
    被      告  甲○○
右列被告因竊盜案件，經檢察官聲請簡易判決處刑（八十九年度偵字第一三四八一號
），經本院中壢簡易庭審理後（八十九年度壢簡字第一三七０號），認為不得以簡易
判決處刑，改依通常審判程序審理，本院判決如左：
    主  文
甲○○連續竊盜，處罰金柒仟元，如易服勞役，以佰元折算壹日。
    事  實
一、甲○○意圖為自己不法之所有，並基於概括之犯意，先於民國八十九年九月四日
    凌晨三時三十分許，在桃園縣中壢市○○路六六八號對面，趁乙○○所有停放於
    該處之車牌號碼ＬＧ─三七二０號自用小客車之車門未鎖，隨即將車門打開，竊
    取車內之乙○○之胞弟黃章錦所有之抱枕二個，得手後，復於同日凌晨四時許，
    在桃園縣中壢市○○○路○段五二六巷底，再趁丙○○所有停放於該處之車牌號
    碼ＧＰ─四八四八號自用小客車之車門未鎖，亦即將車門打開，正著手竊取丙○
    ○所有置於車內之零錢之際，適經巡邏警員當場查獲，致未得逞。
二、案經桃園縣警察局中壢分局報請臺灣桃園地方法院檢察署檢察官偵查後聲請以簡
    易判決處刑，經本院中壢簡易庭審理後，認為不得以簡易判決處刑，改依通常審
    判程序審理。
    理  由
一、訊據被告甲○○矢口否認有右揭犯行，辯稱：抱枕是伊在車門旁邊撿到的，伊也
    沒有偷零錢云云。經查，右揭事實，業據被告於警訊及檢察官偵查中坦承：「（
    你如何將ＧＰ─四八四八車門打開？）自小客ＧＰ─四八四八車門未鎖，就直接
    將它打開，（你將自小客ＧＰ─四八四八車門打開做何用途？）正準備要拿車上
    零錢，但還未拿到零錢就被警察捉到，（你偷車上零錢做為何種用途？）當家中
    生活費用，（警方於你自小客Ｋ四─七六一二所查獲車內抱枕是誰的？）是我從
    白色福特六和ＬＧ─三七二０自小客內所竊取的，（你如何竊取ＬＧ─三七二０
    內抱枕二只？）因他車門未上鎖，就直接將車門打開，並將車內抱枕二只竊取，
    （你竊取抱枕做何用途？）因家境貧窮，沒錢買枕頭、棉被、日常用品，拿來給
    小孩使用，（你於何時、何地，竊取ＬＧ─三七二０車內抱枕？）我於八十九年
    九月四日凌晨三時三十分許，在龍興路六六八號對面所停放自小客ＬＧ─三七二
    ０，竊取車內抱枕二只（見偵查卷第五頁背面至第六頁背面）；（警訊中所言是
    否實在？）是（見偵查卷第十七頁背面）」等語不諱，並經被害人丙○○、黃章
    錦於警訊中指述無訛，復有抱枕相片一幀及黃章錦出具之贓物領據一紙在卷可憑
    ，足認被告嗣後所辯，顯係臨訟畏罪圖卸之詞，自不足採，本件事證至臻明確，
    被告犯行堪以認定。
二、核被告竊盜抱枕部分，係犯刑法第三百二十條第一項之竊盜罪，被告竊盜零錢未
    遂部分，係犯刑法第三百二十條第三項、第一項之竊盜未遂罪。其先後二次竊盜
    犯行，時間緊接，手段雷同，所犯係基本犯罪構成要件相同之罪，顯係基於概括
    犯意反覆為之，應依刑法第五十六條連續犯之規定，按情節較重之第一次竊盜部
    分，論以竊盜既遂一罪，並加重其刑。爰審酌被告之素行、犯罪之動機、目的、
    手段、犯後態度及本件僅竊得抱枕二個，另亦僅欲竊取零錢，且未得逞，情節尚
    屬輕微等一切情狀，量處如主文所示之刑，並諭知易服勞役之折算標準。
三、本件檢察官聲請以簡易判決處刑，惟經本院認有刑事訴訟法第四百五十一條之一
    第四項但書第四款之情形，爰改依通常程序審判，附此敘明。
據上論斷，應依刑事訴訟法第四百五十二條、第二百九十九條第一項前段，刑法第五
十六條、第三百二十條第一項、第四十二條第二項，罰金罰鍰提高標準條例第一條前
段、第二條，判決如主文。
本案經檢察官何祖舜到庭執行職務。
中      華      民      國    八十九    年     十二     月      四      日
                                臺灣桃園地方法院刑事第三庭
                                      法  官  曾  家  貽
右正本證明與原本無異。
如不服本判決，應於判決送達後十日內，向本院提出上訴狀。
1
                                      書記官  陳      珊
中      華      民      國    八十九    年     十二     月      五      日
附論罪科刑依據之法條：
刑法第三百二十條第一項：
意圖為自己或第三人不法之所有，而竊取他人之動產者，為竊盜罪，處五年以下有期
徒刑、拘役或五百元（現已提高十倍為五仟元）以下罰金。


司法院資訊處製作；財團法人民間司法改革基金會備份。
